【裁判字號】    90,上易,679
【裁判日期】    891121
【裁判案由】    違反電子遊戲場業管理條例等
【裁判全文】
臺灣高等法院臺中分院刑事判決                      九十年度上易字第六七九號
    上  訴  人  臺灣台中地方法院檢察署檢察官
    被      告  乙○○
右上訴人因違反電子遊戲場業管理條例等案件，不服臺灣臺中地方法院八十九年度易
字第三四二六號中華民國八十九年十一月二十一日第一審判決（起訴案號：臺灣臺中
地方法院檢察署八十九年度偵字第一三四三四號），提起上訴，本院判決如左：
      主  文
上訴駁回。
      事實及理由
一、本案經本院審理結果，認第一審判決以被告乙○○連續在公眾得出入之場所賭博
    財物，處罰金銀元六千元，如易服勞役，以銀元三百元折算一日，並將扣案之電
    動賭博機具小瑪琍二台、賭資新台幣一千元均沒收，其認事用法及量刑並無不當
    ，應予維持，並引用第一審判決書記載之事實、證據及理由（如附件）。
二、上訴人即公訴人，上訴意旨略稱：１、電子遊戲場業管理條例立法目的之一在於
    管理電子遊戲場業，所謂電子遊戲場業依該條例第二條（應係第三條，上訴書誤
    載為第二條）規定係指設置電子遊戲機供不特定人益智或娛樂之營利事業，至其
    規模如何則非所問。２、再依同條例第十六條之規定，非電子遊戲場業之其他營
    利事業，不得就其營業場所，供他人設置電子遊戲機營業，違反者依同條例第二
    十八條規定處新台幣十萬元以上五十萬元以下之罰鍰，並限期令其改善，依該條
    例所指之電子遊戲場業者，並不專以設置電子遊戲機供人娛樂為限，縱在非電子
    遊戲場業之其他營利事業場所設置電子遊戲機以營利者仍屬之，本件被告未依法
    辦理營利事業登記，擺設賭博性電動機具與不特定之顧客賭博財物，應係犯刑法
    第二百六十六條第一項前段、前開條例第二十二條之罪，並依牽連犯規定從一重
    之電子遊戲場業管理條例第二十二條規定處斷，原審未認定被告違反前開條例難
    謂妥當，爰提起上訴，請求撤銷原判決，另為合法適當之判決等語。惟按，依前
    開條例第三條規定：「本條例所稱電子遊戲場業，指設置電子遊戲機供不特定人
    益智娛樂之營利事業」，該條文固未就電子遊戲場業之規模予以限制而將規模較
    小之營利事業排除在外，惟該條文規範之對象係指以益智娛樂之營利事業則屬明
    確，被告既與顧客利用前開賭博性電動機具從事賭博行為，本不屬得依該條例申
    請營利事業登記之對象，故縱未依該條例申請登記，於依賭博罪處斷外，並無再
    依前開條例第二十二條規定處罰之必要。再前開條例第十六條係規定：「非電子
    遊戲場業之其他營利事業，不得就其營業場所，供他人設置電子遊戲機營業。」
    ，本件被告係自己在其出售大蒜之場所擺設賭博性電動機具，並非提供場所供他
    人擺設電子遊戲機具，與該條規定並不相符，況違反該條規定亦屬行政罰範圍，
    而難以刑責相繩，原審因而就被告涉犯電子遊戲場業管理條例罪嫌部分不另以無
    罪之諭知，核無不當，上訴人執前詞指摘原判決不當，應予以撤銷改判，為無理
    由，應予駁回。
據上論結，應依刑事訴訟法第三百七十三條、第三百六十八條，判決如主文。
本案經檢察官甲○○到庭執行職務。
中      華      民      國    九十      年      四      月     二十四   日
                              臺灣高等法院臺中分院刑事第八庭
                                    審判長法  官  羅  得  村
                                          法  官  劉  榮  服
                                        法  官  陳  賢  慧
右正本證明與原本無異。
不得上訴。
                                          書記官  許  麗  花
中      華      民      國    九十    年      四     月    二十六    日
                                                                     Ａ


司法院資訊處製作；財團法人民間司法改革基金會備份。
